【裁判字號】    99,裁,3245
【裁判日期】    991209
【裁判案由】    虛報進口貨物產地
【裁判全文】
最  高  行  政  法  院  裁  定
                                      99年度裁字第3245號
抗  告  人  英特諾實業有限公司
代  表  人  羅慧恩
上列抗告人因與相對人財政部臺中關稅局間虛報進口貨物產地事
件，對於中華民國99年9月3日臺中高等行政法院99年度再字第16
號裁定，提起抗告，本院裁定如下︰
    主  文
抗告駁回。
抗告訴訟費用由抗告人負擔。
    理  由
一、按抗告法院認抗告為不合法或無理由者，應為駁回抗告之裁
    定。
二、本件原裁定以：按「（第1項）再審之訴應於30日之不變期
    間內提起。（第2項）前項期間自判決確定時起算，判決於
    送達前確定者，自送達時起算；其再審之理由發生或知悉在
    後者，均自知悉時起算。」「再審之訴，應以訴狀表明下列
    各款事項，並添具確定終局判決繕本，提出於管轄行政法院
    為之：……四再審理由及關於再審理由並遵守不變期間之證
    據。」行政訴訟法第276條第1項及第2項、第277條第1項第4
    款分別定有明文。準此可知，再審之訴應於30日之不變期間
    內提起，該項期間自判決確定時起算，判決於送達前確定者
    ，自送達時起算；其再審之理由發生或知悉在後者，均自知
    悉時起算。倘再審原告主張再審之理由發生或知悉在後者，
    應就此利己事實負舉證責任。次按「提起再審之訴，應表明
    再審理由及關於再審理由並遵守不變期間之證據，如未表明
    者，無庸命其補正。」本院著有67年判字第738號判例。經
    查，本件抗告人因虛報進口貨物產地事件，不服原審民國97
    年12月31日97年度訴字第229號判決（下稱原確定判決），
    提起上訴，經本院98年5月27日98年度裁字第1303號以其上
    訴不合法裁定駁回確定（下稱原確定裁定）在案，該裁定已
    於98年6月6日送達抗告人，此有送達證書附於本院裁定案卷
    可稽。抗告人以原確定判決有行政訴訟法第273條第1項第13
    款、第14款事由，提起再審之訴，揆諸首揭規定，其提起再
    審之不變期間，應自原確定裁定送達之次日即98年6月7日起
    算，抗告人居住臺中市，無扣除在途期間，迄至98年7月6日
    （星期一）即已屆滿，抗告人遲至99年5月4日始以上開事由
    具狀提起本件再審之訴，顯已逾法定不變期間。又抗告人並
    未依首揭行政訴訟法第277條第1項第4款規定於訴狀內表明
    關於遵守不變期間之證據，此項法定程式上之欠缺且不屬由
    審判長定期間，命其補正之事由；況對於判決理由有無重要
    證物漏未斟酌等事由，當事人自收受判決正本送達時，即可
    知悉，並無知悉在後之問題（本院98年度裁字第3273號裁定
    參照）。綜上所述，本件再審之訴為不合法，應予駁回。又
    本件再審之訴既不合法，其實體上之理由，自無庸審酌，併
    予敘明等由。資為判斷之論據，經核並無不合。
三、抗告意旨略謂：抗告人只是一位平民百姓，要查證收集與本
    案有關事證不易，單要查明大陸恆大物資確實事件，即耗費
    甚多時間與心血，抗告人知悉在後並未遲誤再審期間等語。
    經查抗告人主張再審之理由發生或知悉在後者，應就此利己
    事實負舉證責任，已詳如前述，本件抗告人提起再審之訴已
    逾法定不變期間而為不合法，業經原裁定查明認定在案，雖
    抗告人主張再審之事由知悉在後，但並未舉證證明其主張之
    事實，自無可採。次查抗告人所提出口報單、進口報單及經
    濟部國際貿易局書函等文件，其製作日期均在本院98年5月
    27日98年度裁字第1303號裁定駁回抗告人之上訴前已向本院
    提出，有該案卷所附資料可稽，足見抗告人所提出之上開文
    件，亦不足以證明抗告人事後知悉再審事由之事實，從而本
    件抗告難認有理由，應予駁回。
四、據上論結，本件抗告為無理由。依行政訴訟法第104條、民
    事訴訟法第95條、第78條，裁定如主文。
中    華    民    國    99    年    12    月    9     日
                    最高行政法院第六庭
                        審判長法官  藍  獻  林
                              法官  鄭  小  康
                              法官  廖  宏  明
                              法官  姜  素  娥
                              法官  林  文  舟

以  上  正  本  證  明  與  原  本  無  異
中    華    民    國    99    年    12    月    10    日
                              書記官  彭  秀  玲

司法院資訊處製作；財團法人民間司法改革基金會備份。
